【裁判字號】    99,上易,1326
【裁判日期】    991230
【裁判案由】    毒品危害防制條例
【裁判全文】
臺灣高等法院臺中分院刑事判決        99年度上易字第1326號
上  訴  人
即  被  告  羅致源
選任辯護人  龔正文律師
上列上訴人因毒品危害防制條例案件，不服臺灣苗栗地方法院99
年度易字第664號中華民國99年8月16日第一審判決（起訴案號：
臺灣苗栗地方法院檢察署99年度偵字第1615號），提起上訴，本
院判決如下：
    主  文
上訴駁回。
    犯罪事實
一、羅致源明知愷他命為第三級毒品，無故不得持有其純質淨重
    在20公克以上之愷他命，竟於民國99年3月初某日，向綽號
    「阿賢」之不詳男子購入毛重50公克之愷他命，復於99年3
    月12或14日，向綽號「阿賢」之男子，再以新臺幣15萬元之
    價格，購入愷他命6大包，累積持有之。嗣於99年3月17日上
    午9時50分許，為警在苗栗縣苗栗市福星里18鄰福園110號羅
    致源住處，查獲愷他命6大包及3小包（共毛重615.58公克、
    淨重605.81公克，純質約95%。純質淨重約575.5公克）。
二、案經苗栗縣警察局移送臺灣苗栗地方法院檢察署檢察官偵查
    起訴。
    理  由
一、上訴人即被告羅致源於原審及本院審理中對於前開事實均坦
    承不諱，復有白色結晶物扣案6大包、3小包扣案可佐，而該
    白色結晶物經驗結果，確係愷他命，且其淨重共605.81公克
    ，純質約95%（純質淨重約575.5公克，依本院送鑑結果之重
    量計算），有內政部警政署刑事警察局99年4月1日刑鑑字第
    0990040701號鑑定書及99年11月17日刑鑑字第0990153906號
    函可參，核被告之自白與事實相符，其犯行足以認定。
二、核被告所為，係犯毒品危害防制條例第11條第5項之持有第
    三級毒品純質淨重二十公克以上之罪。又被告前於93年間曾
    犯轉讓第3級毒品罪，經臺灣苗栗地方法院判決有期徒刑1年
    6 月確定，於96年4月6日執行完畢之事實，有臺灣高等法院
    被告前案紀錄表可參，其於執行完畢後五年內故意再犯本件
    有期徒刑以上之罪，為累犯，應係刑法第47條第1項規定，
    加重其刑。
三、原審以被告罪證明確，因而適用毒品危害防制條例第11條第
    5項，刑法第11條前段、第47條第1項、第38條第1項第1款規
    定，並審酌被告所持有之毒品純質淨重達500餘公克之大量
    ，及被告犯後坦承犯行之態度等一切情狀，量處有期徒刑1
    年6月，及就扣案之9包愷他命予以宣告沒收，並敘明被告同
    時經查獲之電子磅秤1個、分裝袋1大包、施用盤1個、吸食
    管1支、施用刮卡1張，均非供犯本件之罪所有，爰不予宣告
    沒收。其認事用法並無不合，被告上訴意旨認量刑過重，為
    無理由，應予駁回。
本案經檢察官徐錫祥到庭執行職務。
中    華    民    國    99    年    12    月    30    日
            刑事第七庭   審判長法  官 林 榮 龍
                               法  官 李 秋 娟
                               法  官 黃 仁 松
以上正本證明與原本無異。
不得上訴。
                               書記官 鄧 智 惠
中    華    民    國    99    年    12    月    30    日
附記論罪之法條全文：
毒品危害防制條例第11條第5 項
持有第三級毒品純質淨重二十公克以上者，處 3 年以下有期徒
刑，得併科新臺幣 30 萬元以下罰金。

司法院資訊處製作；財團法人民間司法改革基金會備份。
